臺灣臺中地方法院刑事判決　　　　　　　　　　　　　九十三年度訴字第二一號
　　公　訴　人　臺灣臺中地方法院檢察署檢察官
　　被　　　告　丁○○
　　選任辯護人　陳建勛
右列被告因違反槍砲彈藥刀械管制條例案件，經檢察官提起公訴（九十二年度偵字第
二一號），本院判決如左：
    主  文
丁○○未經許可，持有可發射子彈具有殺傷力之改造手槍，處有期徒刑壹年貳月，併
科罰金新台幣伍萬元，罰金如易服勞役，以新台幣玖佰元（即銀元佰元）折算壹日
，扣案之仿ＣＯＬＴ廠ＭＫ  ＩＶ／ＳＥＲＩＥＳ  ７０型半自動手槍製造之玩具手
槍換裝土造金屬槍管改造而成具殺傷力可發射子彈之手槍壹把（槍枝管制編號000
0000000號、含彈匣）、由金屬彈殼加裝直徑９‧９ＭＭ之土造金屬彈頭改造
而成具殺傷力之子彈伍顆，均沒收；又共同未經許可，持有可發射子彈具有殺傷力之
改造手槍，處有期徒刑壹年貳月，併科罰金新臺幣伍萬元，罰金如易服勞役，以新臺
幣玖佰元（即銀元佰元）折算壹日，扣案之仿美國ＲＵＧＥＲ廠轉輪手槍製造具殺
傷力可發射子彈之手槍壹把（槍枝管制編號0000000000），沒收；應執行
有期徒刑貳年貳月，併科罰金新台幣捌萬元，罰金如易服勞役，以新台幣玖佰元（即
銀元佰元）折算壹日，扣案之仿ＣＯＬＴ廠ＭＫ  ＩＶ／ＳＥＲＩＥＳ  ７０型半
自動手槍製造之玩具手槍換裝土造金屬槍管改造而成具殺傷力可發射子彈之手槍（槍
枝管制編號0000000000號、含彈匣）、仿美國ＲＵＧＥＲ廠轉輪手槍製造
具殺傷力可發射子彈之手槍（槍枝管制編號0000000000號）各壹把、由金
屬彈殼加裝直徑９．９ＭＭ之土造金屬彈頭改造而成具殺傷力之子彈伍顆，均沒收。
    事  實
一、戊○○綽號「菜脯」（業經判處罪刑確定在案）於民國（下同）九十一年五月間
    ，在台中縣后里鄉○○路二二六號，向林晉男（綽號「阿男」業於九十一年十月
    七日死亡）以新台幣（下同）二十五萬元之代價購買仿美國ＲＵＧＥＲ廠轉輪手
    槍製造具殺傷力可發射子彈之手槍（槍枝管制編號0000000000號）一
    把及子彈四顆，未經許可，而持有上述槍、彈，並藏放於台中市○○○路九十四
    巷十二號之租屋處。又蔡旻峰之友人丁○○於不詳時間、地點向真實姓名、年籍
    不詳之人取得以仿ＣＯＬＴ廠ＭＫ  ＩＶ／ＳＥＲＩＥＳ  ７０型半自動手槍製
    造之玩具手槍換裝土造金屬槍管改造而成具殺傷力可發射子彈之手槍（槍枝管制
    編號0000000000號、含彈匣）一把，及由金屬彈殼加裝直徑９‧９Ｍ
    Ｍ之土造金屬彈頭改造而成具殺傷力之子彈七顆，未經許可，而持有上述槍、彈
    ，並藏放於上開台中市○○○路九十四巷十二號與蔡旻峰共同承租之處所。
二、迄於九十二年十月二十四日二十二時許，戊○○、丁○○二人因丁○○之女友曾
    淑惠與乙○○之女友張瑞芬雙方為張瑞芬搬走曾淑惠之家具發生爭執之事，而與
    乙○○相約談判，戊○○、丁○○知對方來意不善，戊○○、丁○○二人即基於
    共同犯意聯絡，戊○○除將其自己向林晉男所購買之仿美國ＲＵＧＥＲ廠轉輪手
    槍一把，內裝子彈四顆插放在腰間外，並將丁○○所交予之丁○○所有之前開仿
    ＣＯＬＴ廠ＭＫ  ＩＶ／ＳＥＲＩＥＳ  ７０型半自動手槍一把及子彈七顆帶
    而放置在戊○○之小背包內，然後由丁○○駕駛車牌號碼六Ｊ─五四四八號之自
    用小客貨車搭載蔡旻峰（坐於右前座）及不知情之丙○○（另經不起訴處分在案
    ）、陳明昌（該二人坐於後座）共四人一起前往台中市○○區○○路與長生巷口
    ，與乙○○等人談判、理論，一言不合，蔡旻峰先從背包內取出該仿ＣＯＬＴ廠
    ＭＫ  ＩＶ／ＳＥＲＩＥＳ  ７０型半自動手槍製造之玩具手槍換裝土造金屬槍
    管改造而成具殺傷力可發射子彈之手槍（槍枝管制編號0000000000號
    、含彈匣）出來擊發，然因卡彈未能擊發，而遭乙○○撥落草叢後，戊○○與乙○○發生扭打，丁○○隨即跑至草欉撿起該遭撥落草叢之槍枝管制編號0000
    000000號改造手槍指著乙○○，欲制止乙○○，要乙○○不能動，惟仍遭
    乙○○撥落草叢，蔡旻峰見狀竟再從腰間拔出該具殺傷力之轉輪手槍（槍枝管制
    編號0000000000號）對空發射一發子彈後，復朝與乙○○同行之己○○所駕駛之自小客車（車牌號碼九Ｋ─Ｏ二四六號）擋風玻璃發射一發子彈導致
    該玻璃破損（己○○業已撤回毀損告訴），又基於普通傷害之概括犯意連續擊發
    二發子彈分別打中乙○○及甲○○後，與丁○○駕車逃逸（蔡旻峰開槍後，丁○○原要再尋找上開遭撥落之槍彈，然蔡旻峰因已擊發四槍，又耽誤時間太久，怕
    警察前來追查，乃叫丁○○不用再尋找即行駕車逃離；而不知情之丙○○、陳明
    昌二人在槍擊時倉慌搭計程車先行逃離），使乙○○之左大腿前側及前額受有槍
    傷傷害，及甲○○之後枕部受有長約三公分之撕裂傷，經送醫急救皆無大礙（乙○○及甲○○二人皆已撤回傷害告訴）。員警據報後，立即前往該處，於翌日凌
    晨四時三十分許在該處草叢中起獲丁○○所有之遭乙○○打落掉入草叢之具殺傷
    力改造手槍（槍枝管制編號0000000000號、含彈匣）一把、具殺傷力
    之子彈七顆（經囑託鑑定試射二發，僅餘彈殼）及蔡旻峰前揭案發時不慎掉落現
    場之已擊發之彈殼一顆（後述蔡旻峰所有之另不具殺傷力玩具手槍（槍枝管制編
    號0000000000號）一把之彈殼）。復循線於同年月二十七日凌晨零時
    三十分許，在台中市○○區○○街一五八號前，當場查獲蔡旻峰及丁○○二人，
    並自其等二人共乘之前述自用小客貨車（車牌號碼六Ｊ─五四四八號）扣得蔡旻
    峰所有之另不具殺傷力仿ＢＥＲＥＴＴＡ廠型半自動手槍製造之玩具手槍（槍
    枝管制編號0000000000號）及丁○○所有之另不具殺傷力由仿ＦＮ廠
    半自動手槍製造之金屬玩具手槍，換裝土造金屬槍管改造而成之改造手槍（槍枝
    管制編號0000000000號）各一把。並旋即於同日凌晨三時二十分許，
    經蔡旻峰帶同前往台中市○○○路九十四巷十二號租屋處取出其所有之前開仿美
    國ＲＵＧＥＲ廠轉輪手槍製造具殺傷力可發射子彈之手槍（槍枝管制編號000
    0000000號）一把。
三、案經台中市警察局第五分局報請臺灣臺中地方法院檢察署檢察官偵查起訴。
    理  由
一、訊據被告丁○○對於右揭係因其女友曾淑惠與被害人乙○○之女友張瑞芬因為偷
    搬家具之事情發生爭執，而於案發時地雙方在場欲談判，被告戊○○持槍擊發四
    發子彈傷人與毀損汽車玻璃，及其事前知悉被告戊○○背包與腰際持有具有殺傷
    力之槍枝，而由其駕駛汽車搭載被告戊○○等人到達現場與對方談判，且知悉被
    告戊○○開槍後仍載運被告戊○○離開現場等之事實固坦承不諱，惟矢口否認有
    何前揭違反槍砲彈藥刀械管制條例之犯行，辯稱：伊並未未經許可而持有前開以
    仿ＣＯＬＴ廠ＭＫ  ＩＶ／ＳＥＲＩＥＳ  ７０型半自動手槍製造之玩具手槍換
    裝土造金屬槍管改造而成具殺傷力可發射子彈之手槍（槍枝管制編號00000
    00000號、含彈匣）一把，及由金屬彈殼加裝直徑９‧９ＭＭ之土造金屬彈
    頭改造而成具殺傷力之子彈七顆，且在案發現場時從頭至尾伊均沒有碰到槍枝，
    亦即案發當時伊均未曾持有前開槍彈過，遭警查扣之槍彈亦均非伊所有云云。惟
    查（一）、被告丁○○持有前開以仿ＣＯＬＴ廠ＭＫ  ＩＶ／ＳＥＲＩＥＳ  ７
    ０型半自動手槍製造之玩具手槍換裝土造金屬槍管改造而成具殺傷力可發射子彈
    之手槍（槍枝管制編號0000000000號、含彈匣）一把，及由金屬彈殼
    加裝直徑９‧９ＭＭ之土造金屬彈頭改造而成具殺傷力之子彈七顆之犯行，業經
    同案被告蔡旻峰證述明確在案。其中同案被告蔡旻峰於本院九十三年一月十九日
    調查時，到庭供述稱如下：「（問：被告丁○○你於何時、何地向何人購買取得
    以仿colt廠mk iv\series70型半自動手槍製造之玩具手槍換裝土造金屬槍管改造
    而成具殺傷力可發射子彈之手槍一把，及金屬彈殼加裝直徑九點九ＭＭ之土造金
    屬彈頭改造而成具殺傷力之子彈七顆，未經許可，而持有上述槍、彈，並藏放於
    台中市○○○路九四巷十二號與被告戊○○共同承租之處所？）被告丁○○答：
    前開槍彈都不是我的。（問：這把槍及七發子彈是不是被告丁○○所有？）被告
    戊○○答：對。（問：你與被告丁○○有無恩怨？）被告戊○○答：沒有，我不
    會栽贓他。（問：前開查獲處所誰承租的？）被告丁○○答：是不曉得姓名的朋
    友承租的，我有住在該處。（問：有無於九十二年十月廿四日廿二時許，因與乙○○發生糾紛，遂攜帶上述改造手槍及子彈與不知情之丙○○、陳明昌等人共同
    前往台中市○○區○○路與長生巷口，與乙○○等人談判、理論？）被告戊○○
    答：是的，我有帶壹把手槍、四發子彈，已經在現場擊發四槍，對空鳴槍兩槍與
    打玻璃一槍，還有一槍可能打到乙○○，甲○○是我用槍柄打他的頭部前面與後
    面都有打到，四發全部打掉了。另一發彈殼是玩具手槍的金屬彈殼不具殺傷力。
    丁○○那天也有帶壹把，遭被害人打落掉在草叢內。（問：被告丁○○當時有無
    開槍？）被告戊○○答：沒有，當時被告丁○○與乙○○在打架，槍被乙○○打
    落丟入草叢中。被告丁○○答：對，我與乙○○在打架，但是我沒有拿槍跟他打
    架，我是空手跟他打的。（問：你們各擁有多少槍彈？）被告戊○○答：我與被
    告丁○○都各有壹把具有殺傷力的槍、彈。另我們還各有壹把沒有殺傷力的槍。
    」（見本院九十三年一月十九日訊問筆錄）。同案被告蔡旻峰再於本院九十三年
    二月十日實施簡式審理時，到庭供述稱如下：「法官請檢察官開始詢問被告。（
    檢察官問：案發當天為什麼人的事情要去環中路的槍擊現場？）被告戊○○答：
    為了被告丁○○的女友曾淑惠的事情去的。（檢察官問：出發時，你們總共有幾
    人？）被告戊○○答：我、被告丁○○、丙○○、陳明昌四個人。（檢察官問：
    槍擊以後丙○○、陳明昌有無與你們搭同一輛車走？）被告戊○○答：沒有，之
    後我與被告丁○○走以後，我打電話給他們，他們說是搭計程車走的，他們先走
    ，因為他們聽到槍聲就走了。（檢察官問：你個人與乙○○有無仇恨？）被告戊○○答：沒有。（檢察官問：到槍擊案現場何人開車？開何人的車？）被告戊○○答：是被告丁○○開的，但是我不知道那是誰的車。（檢察官問：到現場時這
    兩支手槍壹支改造四五手槍壹支轉輪手槍，你放在哪裡？）被告戊○○答：四五
    手槍（即仿COLT廠MK IV\SERIES七○型改造半自動手槍）本來放在單肩的背包裡
    面，轉輪的我插在左腰際用衣服蓋起來，坐在車內直到現場。（檢察官問：這兩
    支槍你是在什麼地方插在左腰際與放在背包的？）被告戊○○答：瀋陽北路租屋
    處，我放槍在背包與插在腰際時被告丁○○都有看到。（檢察官問：因此被告丁○○知道你拿這兩支槍要去槍擊現場？）被告戊○○答：他知道。（檢察官問：
    槍是在何處上膛的？）被告戊○○答：四五那支手槍我在車子行進路中從上背包
    拿出來上膛，彈匣之前就裝上去了，未關保險；左輪手槍在租屋處就先裝好子彈
    ，車子行進時，我坐在副駕駛座，被告丁○○開車，其他兩人坐後座。（檢察官
    問：這支改造的四五手槍，你在車子行進中拿出來上膛，被告丁○○是否知道？
    ）被告戊○○答：知道，他在旁邊看得一清二楚。（檢察官問：到達現場後，你
    是先拿哪支槍出來擊發？）被告戊○○答：四五手槍，但是卡彈沒有擊發。（檢
    察官問：在現場所發射的四發子彈全部都是用轉輪手槍這支發射的？）被告戊○○答：是。（檢察官問：這四發全部都是你用轉輪手槍發射，還是有部分是別人
    用這支槍發射的？）被告戊○○答：四發子彈都是我用同壹支槍發射的。（檢察
    官問：四發中的第一發你是對人還是對空發射？）被告戊○○答：對空，當時我
    人站著。（檢察官問：朝對方車輛玻璃開了幾槍？）被告戊○○答：一槍，這是
    第二發。（檢察官問：最後朝人開了兩槍？）被告戊○○答：我沒有刻意朝人射
    擊，當地沒有路燈，我不清楚有無打到人。（檢察官問：開兩槍是連續開還是有
    間斷？）被告戊○○答：有間斷，間隔三秒左右，對方爬起來再跑我又開了一槍
    。（檢察官問：你拿左輪手槍的槍柄打了幾個人？）被告戊○○答：好幾個，算
    不出來。（檢察官問：被告丁○○有無拿左輪手槍？）被告戊○○答：沒有，但
    是他有拿四五手槍。（檢察官問：被告丁○○何時拿這支四五手槍的？）被告戊○○答：我拿的四五手槍被乙○○撥落草叢後，我與乙○○在扭打，被告丁○○
    跑去草叢那邊把四五手槍撿起來，指著乙○○叫他不能動。（檢察官問：被告丁○○這個動作用意為何？）被告戊○○答：制止之意。（檢察官問：後來這支你
    所稱的改造手槍為何沒有帶走？）被告戊○○答：被告丁○○撿起該四五手槍之
    後又被乙○○撥落，有聽到撞擊到鐵器的聲音，我開槍後被告丁○○有要再找那
    把槍，但是我要他不要找了，因為開了四槍，又耽誤那麼久，怕警察來。（檢察
    官問：最後帶走的那一把轉輪手槍放在哪裡？）被告戊○○答：我直接拿在手上
    上車，被告丁○○開車載我走到瀋陽北路租屋處的電視機後面。（檢察官問：被
    警察查獲時車上那兩把手槍是誰的？）被告戊○○答：壹把貝瑞塔的玩具槍是我
    的，另壹把點二二玩具槍是被告丁○○的，但這兩把都沒有殺傷力。（檢察官問
    ：轉輪手槍是單獨買的，還是與別槍一起買的？）被告戊○○答：以二十五萬單
    獨買的，送四顆子彈，購買之前有去山上試射過兩顆，我射一顆，林晉男射一顆
    。（檢察官問：這槍平常放在哪裡？（告以偵訊要旨））被告戊○○答：就是放
    在瀋陽北路的租屋處，偵查中所述放在后里山區是亂編的。（檢察官問：你在警
    訊中所稱四五改造手槍到底是誰的？（提示））被告戊○○答：被告丁○○的，
    不是我的。（檢察官問：這支槍放在瀋陽北路放多久了？）被告戊○○答：時間
    上記不起來了，但轉輪手槍我先買的，後來被告丁○○才拿這支四五手槍來，他
    的槍比我的還新，我的槍我都自己保管，他的槍他放在他的房間自己保管。」（
    見本院九十三年二月十日簡式審判筆錄）。而被告丁○○於本院九十三年二月十
    日審理時，到庭亦供述稱如下：「（法官問：曾淑惠是不是你的女友？）被告丁○○答：是。（法官問：她是不是有與張瑞芬因為張瑞芬偷搬家具的事情發生爭
    執？）被告丁○○答：有。（法官問：曾淑惠有告訴你此事？）被告丁○○答：
    有。（法官問：當天談判是不是就是為了此事？）被告丁○○答：是。」（見本
    院九十三年二月十日簡式審判筆錄），益徵本案確係為處理被告丁○○之女友曾
    淑惠與張瑞芬因為張瑞芬偷搬家具事情而發生爭執之事情無疑。被告丁○○再於
    本院九十三年七月二十八日審理時，到庭亦供述稱如下：「審判長問：九十二年
    十月二十四日晚上十時許你與蔡旻峰欲前往談判地點時，你是否知道蔡旻峰攜帶
    貳支具有殺傷力之改造手槍（內分別有子彈四顆及七顆）並分別將其中壹支插在
    腰際，另壹支放在背包裡面？）被告丁○○答：我知道。（審判長問：你有無問
    蔡旻峰帶前開槍彈去該處要做什麼？）被告丁○○答：我沒有問他要做什麼，也
    不是我叫他攜帶的，我也有阻止他攜帶，我說是要面對面去協調而已，並不是要
    去打打殺殺，但是他沒有反應，我也就沒有繼續說什麼了，所以就帶槍彈前往談
    判。檢察官請求補充詢問被告。審判長同意。（檢察官問被告丁○○：（提示偵
    查卷九十二年度偵字第二一○○○號第九六頁倒數第四行至最後一行）你於偵查
    中告知檢察官你知道蔡旻峰有帶槍，而且知道帶槍是去談判，並稱帶槍到現場是
    要自衛用的，是否如此？）被告丁○○答：沒有錯。（檢察官問被告丁○○：既
    然想要帶槍去自衛，而且你們人數只有四人，為何還會阻止蔡旻峰帶槍呢？）被
    告丁○○答：我要出發之前我們不知道對方有那麼多人，偵查中我敘述的沒有很
    清楚。（檢察官問被告丁○○：（提示上開偵查卷九四頁倒數第九行到最後一行
    ）被告蔡旻峰所供述稱之槍擊案經過情形，他並有說你有阻止他帶槍，是否如此
    ？）被告丁○○答：他是沒有提到。」（見本院九十三年七月二十八日審判筆錄
    ），足認被告丁○○亦確實知悉案發當時被告蔡旻峰有攜帶前開槍彈前往談判無
    訛。而衡諸常情，被告蔡旻峰與丁○○本為朋友兼同事關係，且租屋同住，本案
    又係為了被告丁○○女友之事而共同前往台中市○○路及長生巷口與被害人乙○○等人理論、談判，足認其等二人關係極為緊密、良好，應無捏詞誣攀之動機，
    何況被告蔡旻峰尚自承持有前開仿美國ＲＵＧＥＲ廠轉輪手槍製造具殺傷力可發
    射子彈之手槍（槍枝管制編號0000000000號）一把及子彈四顆之犯行
    ，並非將所有槍械、子彈皆推諉稱係被告丁○○所有，冀以圖得卸免刑責，故共
    同被告蔡旻峰上開證述當屬可信。（二）、前揭事實，復經證人乙○○、甲○○
    、李俊霖、王楓期、洪嘉興、黃政傑、己○○、丙○○、陳明昌、曾淑惠、張瑞
    芬等人證述綦詳在卷，並有現場查獲相片二幀、中國醫藥大學附設醫院出具之診
    斷證明書二張附卷可稽，及扣案如事實欄所載之槍彈足資佐證。（三）、而扣案
    如事實欄所載之槍彈，經囑託內政部警政署刑事警察局鑑定之結果認：「１、送
    鑑制式左輪手槍一枝（槍枝管制編號0000000000號），認係仿美國Ｒ
    ＵＧＥＲ廠轉輪手槍製造之仿造槍，機械性能良好，可擊發口徑Ｏ‧３５７吋制
    式子彈，認具殺傷力。２、送鑑改造手槍三枝，鑑驗情形如下：．．．．（２）
    、一枝（槍枝管制編號0000000000號），認係由仿ＣＯＬＴ廠ＭＫ
    ＩＶ／ＳＥＲＩＥＳ  ７０型半自動手槍製造之玩具手槍換裝土造金屬槍管而成
    之改造手槍，經檢視，該槍拉滑套後無法使擊錘固定於待擊發狀態，惟仍可用手
    動拉放擊錘方式供擊發子彈使用，認具殺傷力。．．．．３、送鑑子彈七顆，認
    均係由玩具金屬彈殼加裝直徑９‧９ＭＭ之土造金屬彈頭組合而成，經採樣二顆
    試射，均可擊發，認均具殺傷力。．．．．」，此有該局九十二年十二月二十四
    日刑鑑字第Ｚ000000000號槍彈鑑定書一份及所檢附照片多幀附卷可憑
    。是綜據上述，被告丁○○空言否認，所辯無非臨訟畏罪飾卸之詞，要無足採，
    事證已臻明確，被告丁○○犯行洵堪認定。
二、查持有槍彈罪，其持有之繼續，為行為之繼續，而非狀態之繼續，亦即一經持有
    槍彈，犯罪即告成立，但其完結，須繼續至持有行為終了之時為止；故被告丁○○於不詳時間、地點向真實姓名、年籍不詳之人取得以仿ＣＯＬＴ廠ＭＫ  ＩＶ
    ／ＳＥＲＩＥＳ  ７０型半自動手槍製造之玩具手槍換裝土造金屬槍管改造而成
    具殺傷力可發射子彈之手槍（槍枝管制編號0000000000號、含彈匣）
    一把，及由金屬彈殼加裝直徑９‧９ＭＭ之土造金屬彈頭改造而成具殺傷力之子
    彈七顆，未經許可，而持有上述槍、彈時，核其所為，即已成立槍砲彈藥刀械管
    制條例第十一條第四項之持有可發射子彈具有殺傷力之改造手槍罪、第十二條第
    四項之未經許可，持有改造子彈罪，其所犯二罪係一行為而觸犯二罪名，為想像
    競合犯，應從一重之該條例第十一條第四項之持有可發射子彈具有殺傷力之改造
    手槍罪處斷。另寄藏與持有，均係將物置於自己實力支配之下，僅寄藏必先有他
    人之持有行為，而後始受人委託代為保管而已（最高法院七十四年度台上字第三
    四００號判決意旨參照）；本件被告丁○○並非受託代為保管藏匿前揭槍彈，則
    其所為即與寄藏要件不符，僅能就其所為之取得後「持有」犯行予以論罪即足，
    併予敘明。至被告丁○○於九十二年十月二十四晚上與被告戊○○共同帶被告
    戊○○所有之前開仿美國ＲＵＧＥＲ廠轉輪手槍製造具殺傷力可發射子彈之手槍
    （槍枝管制編號0000000000號）一把及子彈四顆之行為，應另成立槍
    砲彈藥刀械管制條例第十一條第四項、第十二條第四項之罪之共同正犯；被告丁○○一行為而觸犯上開二罪名，屬想像競合犯，應從一重之槍砲彈藥刀械管制條
    例第十一條第四項之未經許可，持有可發射子彈具有殺傷力之改造手槍罪處斷。
    被告丁○○就其持有前開仿美國ＲＵＧＥＲ廠轉輪手槍製造具殺傷力可發射子彈
    之手槍（槍枝管制編號0000000000號）一把及子彈四顆之部分，與被
    告戊○○間有犯意之聯絡，行為之分擔，均為共同正犯。並與其前開單獨持有該
    以仿ＣＯＬＴ廠ＭＫ  ＩＶ／ＳＥＲＩＥＳ  ７０型半自動手槍製造之玩具手槍
    換裝土造金屬槍管改造而成具殺傷力可發射子彈之手槍罪部分，係分別起意，犯
    意各別，應予分論併罰。爰審酌被告丁○○犯罪之動機、目的、手段、品行、所
    生危害及犯罪後猶飾詞狡賴犯行，毫無悔意，且犯罪後迄今仍未與被害人等達成
    民事和解，取得諒解，犯後態度不佳且非法持有槍彈，潛在危險性即已甚鉅，況
    被告丁○○平日擁槍自重，細故即糾眾攜槍談判，終至傷人毀物，危害社會治安
    ，惡性非輕，不宜輕縱等一切情狀，分別量處如主文所示之刑，並定其應執行刑
    ，罰金部分並諭知易服勞役之折算標準，以資懲儆。扣案之仿美國ＲＵＧＥＲ廠
    轉輪手槍製造具殺傷力可發射子彈之手槍（槍枝管制編號0000000000
    號）、仿ＣＯＬＴ廠ＭＫ  ＩＶ／ＳＥＲＩＥＳ  ７０型半自動手槍製造之玩具
    手槍換裝土造金屬槍管改造而成具殺傷力可發射子彈之手槍（槍枝管制編號00
    00000000號、含彈匣）各壹把、由金屬彈殼加裝直徑９‧９ＭＭ之土造
    金屬彈頭改造而成具殺傷力之子彈伍顆，均為違禁物，不問屬於犯人與否，應依
    法併予宣告沒收之。至另扣案前開之改造子彈二顆已因囑託鑑定試射擊發，僅餘
    彈殼，已非屬違禁物，暨其餘扣案之物，並無其他積極證據證明係被告等供犯罪
    所用之物，且非屬違禁物，爰均不依法併予宣告沒收，附此敘明。
據上論斷，應依刑事訴訟法第二百九十九條第一項前段、槍砲彈藥刀械管制條例第十
一條第四項、第十二條第四項、刑法第十一條前段、第二十八條、第五十五條、第四
十二條第二項、第五十一條第五款、第七款、第九款、第十款、第三十八條第一項第
一款、罰金罰鍰提高標準條例第二條，判決如主文。
中      華      民      國    九十三    年      八      月    二十五    日
                                        臺灣臺中地方法院刑事第八庭
                                            審判長法官  朱  光  國
                                                  法官  吳  崇  道
                                                  法官  洪  俊  誠
右正本證明與原本無異。
如不服本判決，應於判決送達後十日內向本院提出上訴狀，上訴於臺灣高等法院臺中
分院(須附繕本)。
                                                書記官
中      華      民      國    九十三    年      八      月    二十五    日
附錄論罪科刑實體法條文：
槍砲彈藥刀械管制條例第十一條：
未經許可，製造、販賣或運輸第四條第一項第一款所稱其他可發射金屬或子彈具有殺
傷力之各式槍砲者，處五年以上有期徒刑，併科新臺幣一千萬元以下罰金。
未經許可，轉讓、出租或出借前項所列槍砲者，處三年以上十年以下有期徒刑，併科
新臺幣七百萬元以下罰金。意圖供自己或他人犯罪之用，而犯前二項之罪者，處無期
徒刑或七年以上有期徒刑，併科新臺幣一千萬元以下罰金。
未經許可，持有、寄藏或意圖販賣而陳列第一項所列槍砲者，處一年以上七年以下有
期徒刑，併科新臺幣七百萬元以下罰金。第一項至第三項之未遂犯罰之。
槍砲彈藥刀械管制條例第十二條：
未經許可，製造、販賣或運輸子彈者，處一年以上七年以下有期徒刑，併科新台幣五
百萬元以下罰金。
未經許可，轉讓、出租或出借子彈者，處六月以上五年以下有期徒刑，併科新台幣三
百萬元以下罰金。
意圖供自己或他人犯罪之用，而犯前二項之罪者，處三年以上十年以下有期徒刑，併
科新台幣七百萬元以下罰金。
未經許可，持有、寄藏或意圖販賣而陳列子彈者，處五年以下有期徒刑，併科新台幣
三百萬元以下罰金。第一項至第三項之未遂犯罰之。
